【裁判字號】    95,中簡,2800
【裁判日期】    951024
【裁判案由】    賭博
【裁判全文】
臺灣臺中地方法院刑事判決            95年度中簡字第2800號
聲  請  人  臺灣臺中地方法院檢察署檢察官
被      告  乙○○○
上列被告因賭博案件，經檢察官聲請以簡易判決處刑（95年度偵
續字第165號），本院判決如下：
    主    文
乙○○○共同連續意圖營利，聚眾賭博，處有期徒刑肆月，如易
科罰金，以銀元參佰元即新台幣玖佰元折算壹日。
扣案之計算機壹臺、簽注單捌拾壹張均沒收。
    犯罪事實及理由
一、本案犯罪事實及證據均引用如附件檢察官聲請簡易判決處刑
    書之記載。
二、按行為後法律有變更者，適用行為時之法律。但行為後之法
    律有利於行為人者，適用最有利於行為人之法律，刑法第2
    條第1項定有明文。查被告行為後，刑法第56條連續犯之規
    定，業於94年2月2日修正公布刪除，並於95年7月1日施行，
    則被告之犯行，因行為後新法業已刪除連續犯之規定，此刪
    除雖非犯罪構成要件之變更，但顯已影響行為人刑罰之法律
    效果，自屬法律有變更，依新法第2條第1項規定，比較新、
    舊法結果，仍應適用較有利於被告之行為時法律即舊法論以
    連續犯（最高法院95年第8次刑事庭會議決議參照）。另被
    告於本件犯罪時之刑法第41條第1項前段規定：「犯最重本
    刑為5年以下有期徒刑以下之刑之罪，而受6個月以下有期徒
    刑或拘役之宣告，因身體、教育、職業、家庭之關係或其他
    正當事由，執行顯有困難者，得以1元以上3元以下折算一日
    ，易科罰金。」再者，被告行為時之易科罰金折算標準，修
    正前罰金罰鍰提高標準條例第2條前段（現已刪除）規定，
    就其原定數額提高為100倍折算1日，則本件被告行為時之易
    科罰金折算標準，應以銀元300元折算1日，經折算為新臺幣
    後，應以新臺幣900元折算為1日。惟95年7月1日修正公布施
    行之刑法第41條第1項前段則規定：「犯最重本刑為5年以下
    有期徒刑以下之刑之罪，而受6個月以下有期徒刑或拘役之
    宣告者，得以新臺幣1,000元、2,000元或3,000元折算1日，
    易科罰金。」比較修正前後之易科罰金折算標準，以95年7
    月1日修正公布施行前之規定，較有利於被告，則應依刑法
    第2條第1項前段，適用修正前刑法第41條第1項前段規定，
    定其折算標準。
三、依刑事訴訟法第449條第1項、第450條第1項、第454條，刑
    法第2條第1項、第28條、第266條第1項前段、第268條、第
    55條、第38條第1項第2款、修正前刑法第56條、刑法第41條
    第1項前段，罰金罰鍰提高標準條例第1條前段、修正前罰金
    罰鍰提高標準條例第2條，現行法規所定貨幣單位折算新臺
    幣條例第2條，逕以簡易判決處如主文所示。
中    華    民    國    95    年    10    月    24    日
                    臺中簡易庭  法  官  唐光義
如不服本判決，應於判決送達後10日內，向本院提出上訴狀（須
附繕本）。
                                書記官  何淑鈴
中    華    民    國    95    年    10    月    24    日
附件：
臺灣臺中地方法院檢察署檢察官聲請簡易判決處刑書      深股
                                     95年度偵續字第165號
    被    告  乙○○○  女  58歲（民國○○年○月○○日生）
                        籍設臺東縣卑南鄉溫泉村鎮樂77號
                        現住臺中縣豐原市○○街85巷10弄18
                        號
                        國民身分證統一編號：Ｚ000000000號
上列被告因賭博案件，業經偵查終結，認為宜聲請以簡易判決處
刑，茲將犯罪事實及證據並所犯法條分敘如下：
        犯罪事實
一、乙○○○與姓名年籍不詳自稱「袁先生」之成年男子，共同
    基於意圖營利之概括犯意，自民國94年間某日起至95年4月6
    日止，由乙○○○提供其臺中縣豐原市○○里○○街85巷10
    弄18號公眾得出入之場所為賭博場所，與「袁先生」共同經
    營「六合彩」賭博，聚集由賭客以上開電話連絡，下注簽選
    「香港六合彩」賭博之簽賭號碼，用以下注賭博財物。簽賭
    號碼從1至49號組合號碼（即俗稱2星、3星、4星及特別號）
    ，簽選1組號碼之賭金約為新台幣（下同）70元。賭客簽賭
    後乙○○○再將賭客所簽選之號碼用以核對中國香港特區政
    府每星期二、四、六所開出之「六合彩」當期開獎號碼，嗣
    賭客如簽中二星可得57倍、三星可得570倍、四星可得7 千5
    百倍、特別號為36倍之彩金，如未簽中，則所繳交之賭金即
    歸「袁先生」與乙○○○，藉之從中牟利。迨至95年4 月6
    日19時許，為警在上址查獲，並扣得乙○○○所有供賭博用
    之六合彩簽注單81張及計算機1台。
二、案經臺中縣警察局豐原分局報告偵辦。
        證據並所犯法條
一、上揭犯罪事實，業據被告乙○○○於警詢及偵查中坦承不諱
    ，並有簽注單81張及計算機1 台扣案可資佐證。被告犯嫌堪
    予認定。
二、核被告乙○○○所為，係犯刑法第266條第1項前段之普通賭
    博罪嫌、第268 條之意圖營利，提供賭博場所及聚眾賭博罪
    嫌。被告與姓名年籍不詳自稱「袁先生」之成年男子間，就
    所犯有犯意之聯絡及行為之分擔，均為共同正犯。被告每期
    經營之種類有多種，並與多人賭博，均係各該期賭博行為接
    續之數個動作。所犯上開三罪，各先後多次行為間，時間緊
    接，犯罪構成要件相同，顯係分別基於概括犯意反覆為之，
    均為連續犯。又被告所犯上開三罪間，為一行為而觸犯數罪
    名，為想像競合犯，應從一重依情節較重之意圖營利之聚眾
    賭博罪處斷。扣案之簽注單81張及計算機1台，為被告供犯
    罪所用或為被告所有，請依法予以宣告沒收。
三、依刑事訴訟法第451條第1項聲請逕以簡易判決處刑。
    此  致
臺灣臺中地方法院臺中簡易庭
中    華    民    國    95    年    8     月    14    日
                              檢  察  官  甲○○
本件正本證明與原本無異
中    華    民    國    95    年    9     月    10    日
                              書  記  官  黃朝淵
參考法條：
刑法第266條第1項：
在公共場所或公眾得出入之場所賭博財物者，處1千元以下罰金
。但以供人暫時娛樂之物為賭者，不在此限。
刑法第268條：
意圖營利，供給賭博場所或聚眾賭博者，處3年以下有期徒刑，
得併科3千元以下罰金。


司法院資訊處製作；財團法人民間司法改革基金會備份。
